【裁判字號】    89,上易,20
【裁判日期】    890225
【裁判案由】    妨害自由等
【裁判全文】
臺灣高等法院高雄分院刑事判決                      八十九年度上易字第二號
    上訴人   乙○○
    即被告
右上訴人因妨害自由等案件，不服臺灣屏東地方法院八十七年度易字第二九一號中華
民國八十八年六月二十二日第一審判決（起訴案號：臺灣屏東地方法院檢察署八十六
年度偵字第八九七二號），提起上訴，本院判決如左：
      主  文
上訴駁回。
    事  實
一、乙○○因其子蔡宏國與余吉原合夥購買土地發生糾紛，認余吉原尚欠蔡宏國新台
    幣（下同）二百萬元，民國（下同）八十六年八月十八日，適有四名姓名年籍不
    詳之成年男子前往屏東縣崁頂鄉○○村○○路六四號乙○○之住處，向其催討欠
    款，乙○○遂由其婿張玟欽陪同，與該四名男子一同前往余吉原位於屏東縣新園
    鄉○○村○○路八九八巷一五九之一號之住處，欲向余吉原索討二百萬元，其間
    乙○○、張玟欽與余吉原及余吉原之妻甲○○○發生口角，乙○○竟與張玟欽共
    同基於傷害之犯意連絡，和余吉原及甲○○○互毆，先由乙○○出手毆打甲○○
    ○，致甲○○○受有頭部外傷、左前耳部腫之傷害，張玟欽則與余吉原亦互毆成
    傷（以上二人均已判決確定），嗣因在場圍觀之人上前勸架，乙○○與張玟欽遂
    行離開，乙○○並於離開前另基於恐嚇之犯意，對余吉原及甲○○○恐嚇稱：若
    不還錢，要讓你二人好看等語，致余吉原、甲○○○二人心生畏怖，危害於其安
    全。
二、案經甲○○○、余吉原訴由屏東縣警察局東港分局移送臺灣屏東地方法院檢察署
    檢察官偵查起訴。
    理  由
一、訊據上訴人即被告乙○○矢否認有上開傷害及恐嚇犯行，惟查右揭事實，業據告
    訴人甲○○○、余吉原指訴綦詳，核與在場證人即告訴人余吉原之堂弟余志堅於
    原審審理中所結證稱：「八十六年八月十八日晚上，我到那裡時有很多人在場，
    當時余吉原與張玟欽在打架，而當時有聽見乙○○稱若不還錢，要給他們好看，
    後來甲○○○、余吉原均有受傷」等語（見原審卷第二十四頁）；證人余德富於
    偵查中所結證稱：「當時我聽見巴掌聲，我便轉頭察看，看到乙○○站在余吉原
    太太旁，我想應是乙○○打她，打完後又聽到乙○○說要讓他們好看」（見偵查
    卷第二十一頁），於原審審理中亦結證稱：「因乙○○是長輩，所以沒人敢還手
」等語（見原審卷第八十三頁），均相符合，且被告乙○○亦供承其與證人余德
    富有親戚關係，而且關係良好，衡情證人余德富應無故為不利於被告乙○○而為
    維護告訴人余吉原等證詞之必要，而告訴人甲○○○受有前開傷害，亦有東港安
    泰醫院所出據之驗傷診斷書及受傷之照片一幀在卷可稽，事證明確，被告空言否
    認，自係事後諉卸之詞，無從採信，其犯行洵堪認定。
二、核被告乙○○之毆傷他人之所為，係犯刑法第二百七十七條第一項之傷害罪，被
    告乙○○與張玟欽間就此部份，有犯意聯絡與行為之分擔，均為共同正犯；又被
    告乙○○上開恐嚇余吉原等之行為，係犯刑法第三百零五條之恐嚇罪，其所犯前
    開二罪間，犯意不同，構成要件互異，應分論併罰之。
三、原審因而適用刑法第二十八條、第二百七十七條第一項、第三百零五條、第四十
    一條、第五十一條第六款、罰金罰鍰提高標準條例第一條前段、第二條之規定，
    並審酌被告之犯罪動機、手段，與告訴人間各有親戚關係，告訴人所受之傷害非
    重，且迄未對被害人為道歉或賠償等一切情狀，量處恐嚇部份拘役四十日，傷害
    部份拘役五十日，並定其應執行刑為拘役八十日及諭知如易科罰金，均以三百元
    折算一日。其認事用法，均無不合，量刑亦屬適當，被告上訴意旨，否認犯罪，
    指摘原判決不當，為無理由，應予駁回。
四、原判決對同案被告張玟欽、余吉原部份，已判決確定，本院不予論列。
據上論結，應依刑事訴訟法第三百六十八條，判決如主文。
本案經檢察官陳新慶到庭執行職務。
中    華    民    國     八十九     年       二       月    二十五      日
                              臺灣高等法院高雄分院刑事第七庭
                                  審判長法官  李文雄
                                        法官  郭雅美
                                        法官  黃憲文
右正本證明與原本無異。
不得上訴。
                                      書記官  黃全忠
中    華    民    國     八十九     年       三       月      一        日
附錄：本判決論罪科刑法條：
刑法第二百七十七條第一項：
傷害人之身體或健康者，處三年以下有期徒刑，拘役或一千元以下罰金。
刑法第三百零五條：
以加害生命、身體、自由、名譽、財產之事，恐嚇他人致生危害於安全者，處二年以
下有期徒刑、拘役或三百元以下罰金。
                                  Ｋ


司法院資訊處製作；財團法人民間司法改革基金會備份。
